【裁判字號】    94,訴,218
【裁判日期】    950331
【裁判案由】    違反毒品危害防制條例
【裁判全文】
臺灣雲林地方法院刑事協商判決           94年度訴字第218號
公  訴  人  臺灣雲林地方法院檢察署檢察官
被      告  乙○○
                    國民
指定辯護人  本院公設辯護人丙○○
上列被告因違反毒品危害防制條例案件，經檢察官提起公訴（94
年度核退毒偵字第7 號）後，被告自白犯罪，本院合議庭裁定由
受命法官獨任依簡式審判程序審理，嗣經檢察官擴張事實（即移
送併案之94年度毒偵字第623 號、第1023號、第2283號）及公訴
檢察官當庭擴張起訴事實後，聲請改依協商程序而為判決，本院
裁定進行協商程序，本院判決如下：
    主      文
乙○○連續施用第一級毒品，累犯，處有期徒刑壹年，扣案之第
一級毒品海洛因包（合計淨重零點陸陸公克，空包裝重零點柒
柒公克）沒收銷燬之；又連續施用第二級毒品，累犯，處有期徒
刑柒月，扣案第二級毒品甲基安非他命第二級毒品甲基安非他命
拾壹包（毛重共拾肆點玖公克）沒收銷燬之。應執行有期徒刑壹
年伍月。扣案之第一級毒品海洛因包（合計淨重零點陸陸公克
，空包裝重零點柒柒公克）及第二級毒品甲基安非他命第二級毒
品甲基安非他命拾壹包（毛重共拾肆點玖公克）均沒收銷燬之。
    事實及理由
壹、構成犯罪之事實：乙○○前因違反麻醉藥品管理條例等案件
    ，分別經臺灣高等法院臺南分院及本院判處有期徒刑7 月、
    3 年4 月確定，甫於民國92年3月20日執行完畢（構成累犯
    ）；復因施用第一級、第二級毒品案件，經觀察、勒戒後，
    認有繼續施用毒品之傾向，再送強制戒治，嗣因戒治成效合
    格，獲裁定停止戒治，所餘戒治期間付保護管束，而於90年
    2 月20日停止處分執行釋放出所，嗣於90年 8月22日保護管
    束期滿，由臺灣雲林地方法院檢察署檢察官於90年9 月10日
    ，以90年度戒毒偵字第125 號不起訴處分確定。詎其仍不知
    悔改，復基於施用第一級毒品海洛因之概括犯意，自93年9
    月11日某時許起至95年2 月18日12時許止，連續在雲林縣斗
    六市○○里○○路57巷32號住處及雲林縣斗六市○○路100
    號8 樓之3 室友人住處，以將第一級毒品海洛因摻水置於針
    筒內注射血管之方式，約每日2 次之頻率，施用第一級毒品
    海洛因多次；另基於施用第二級毒品甲基安非他命之概括犯
    意，自93年9 月11日某時許起至95年2 月18日12時許止，連
    續在雲林縣斗六市○○里○○路57巷32號住處，以將第二級
    毒品甲基安非他命置於吸食器內用火燒烤使生煙霧後吸食其
    煙之方式，施用第二級毒品甲基安非他命多次。嗣於：
  一、93年9 月13日19時45分許，因警至雲林縣古坑鄉新庄村斗
      六大圳旁工寮緝捕毒品通緝犯張瑞如時在場，乃將其帶回
      警局採尿送驗，檢出毒品嗎啡及甲基安非他命陽性反應，
      而查悉上情。
  二、於94年2 月21日0 時5 分許，在南投縣竹山鎮下坪里坊坪
      巷16號前查獲，並扣得第一級毒品海洛因3 包（合計淨重
      0.66公克，空包裝重0.77公克）、第二級毒品甲基安非他
      命11包（毛重共14.9公克）及其所有供施用毒品安非他命
      吸食器1 具、注射針筒2 支等物。
  三、94年5 月20日19時20分許，為警在雲林縣斗六市○○里○○
      鄰○○路81號房間內查獲，並對其採尿送驗後，呈甲基安
      非他命及嗎啡陽性反應，因而查獲上情。
  四、94年12月9 日16時30分，在雲林縣斗六市○○路100 號前
      ，為警當場查獲，並扣得毒品分裝器（塑膠管）1 支及止
      血帶（長27公分）1 條。
貳、證據名稱：
  一、雲林縣警察局斗南分局查獲毒品案件嫌犯尿液送檢驗真實
      姓名對照表、雲林縣衛生局93年11月24日煙毒尿液檢驗成
      績書、94年6 月30日煙毒尿液檢驗成績書、行政院管制藥
      品管理局確認檢驗成績書、臺灣檢驗科技股份有限公司濫
      用藥物尿液檢驗報告、法務部調查局94年5 月18日調科壹
      字第970002683 號鑑定通知書（見94年度核退毒偵字第7
      號卷第4 頁、第2 頁、第16頁至第18頁、第24頁，94年度
      毒偵字第1023號卷第25頁、第21頁）、詮昕科技股份有限
      公司濫用藥物尿液檢驗報告（見94年度毒偵字第623 號卷
      第9 頁）、前案不起訴處分書、刑案資料查註紀錄及臺灣
      高等法院被告前案紀錄表各1 份在卷可查。
  二、扣案之第一級毒品海洛因3 包（合計淨重0.66公克，空包
      裝重0.77公克）、第二級毒品甲基安非他命共11包（合計
      毛重14.9公克）可證。
  三、被告乙○○於本院審理時坦承上開犯罪事實。
、本件經檢察官與被告於審判外達成協商之合意且被告已認罪
    ，其合意內容如主文所示。經查，上開協商合意並無刑事訴
    訟法第455 條之4 第1 項所列情形之一，檢察官聲請改依協
    商程序而為判決，本院爰不經言詞辯論，於協商合意範圍內
    為協商判決，合予敘明。又被告自93年9 月11日某時許起至
    95年2 月18日12時許止，亦分別有連續施用第一級毒品海洛
    因及第二級毒品甲基安非他命之犯行，此部分犯行均與已起
    訴部分時間緊接，所犯罪名相同，顯係出於概括犯意反覆為
    之，均為連續犯，核屬裁判上一罪，復經公訴檢察官當庭擴
    張起訴事實，本院自得一併審理，附此敘明。
肆、扣案之第一級毒品海洛因3 包（合計淨重0.66公克，空包裝
    重0.77公克）及第二級毒品甲基安非他命共11包（合計毛重
    14.9公克），均應依毒品危害防制條例第18條第1 項前段規
    定沒收銷燬。至於其餘扣案之供施用毒品安非他命吸食器1
    具、注射針筒2 支、毒品分裝器（塑膠管）1 支及止血帶（
    長27公分）1 條，並非違禁物，被告於本院訊問時（見本院
    卷第206 頁）並已表示拋棄，即無沒收之必要，因此不宣告
    沒收，執行時也無須發還，予以丟棄即可。此外，檢察官於
    94 年 度毒偵字第1023號移送併辦意旨書內固載有扣得第二
    級毒品甲基安非他命1 包（毛重0.975 公克）、毒品吸食器
    1 個、玻璃球燈泡1 個等物，然查上開物品係馮聰偉所有，
    業據馮聰偉於警詢時陳述明確（見雲林縣警察局斗六分局斗
    六警刑字第0940023404號卷第5 頁），核與被告於檢察官訊
    問時所述相符（見94年度毒偵字第1023號卷第10頁）。又卷
    內並無上開物品扣案之扣押物品清單可查，足見上開移送併
    辦意旨書關於扣案物品部分顯有誤載，本院就此部分乃不為
    沒收之宣告，併此敘明。
伍、應適用之法條：
  一、刑事訴訟法第455 條之4 第2 項、455 條之8 。
  二、毒品危害防制條例第10條第1 項、第2 項、第18條第1 項
      前段，刑法第11條前段、第56條、第47條、第51條第5 款
      。
陸、本判決不得上訴。但如認為有刑事訴訟法第455 條之4 第1
    項第1 款、第2 款、第4 款、第6 款、第7 款所定情形之一
    ，或違反同條第2 項規定，而不服本判決，得自收受判決送
    達之日起10日內，向本院提出上訴狀，上訴於第二審法院。
本案經檢察官甲○○到庭執行職務。
中    華    民    國    95    年    3     月    31    日
                  刑事第二庭  法  官 李明鴻
以上正本證明與原本無異。
                              書記官 孫秀桃
中    華    民    國    95    年    3     月    31    日
附錄本案論罪科刑法條全文
附錄本案論罪科刑法條全文
毒品危害防制條例第10條
施用第一級毒品者，處六月以上五年以下有期徒刑。
施用第二級毒品者，處三年以下有期徒刑。


司法院資訊處製作；財團法人民間司法改革基金會備份。
